【裁判字號】    99,訴,1268
【裁判日期】    991021
【裁判案由】    毒品危害防制條例
【裁判全文】
臺灣高雄地方法院刑事判決              99年度訴字第1268號
公  訴  人  臺灣高雄地方法院檢察署檢察官
被      告  甲○○
上列被告因毒品危害防制條例案件，經檢察官提起公訴（99年度
毒偵字第3250號、第3251號），本院合議庭裁定由受命法官獨任
進行簡式審判程序，判決如下：
    主  文
甲○○施用第一級毒品，累犯，共貳罪，各處有期徒刑拾月；又
施用第二級毒品，累犯，處有期徒刑肆月。應執行有期徒刑壹年
捌月。
    事  實
一、甲○○前於民國90年間因施用毒品案件，經本院90年度毒聲
    字第1633號裁定送觀察、勒戒後，認無繼續施用毒品之傾向
    ，而於90年5 月17日執行觀察、勒戒完畢釋放，並由臺灣高
    雄地方法院檢察署檢察官以89年度毒偵字第7105號為不起訴
    處分確定；復於93年間因施用毒品案件，經臺灣高等法院高
    雄分院94年度上訴字第887 號判處有期徒刑8 月確定；復於
    95至97年間，因施用毒品案件，經本院96年度訴緝字第175
    號、97年度訴字第170 號、97年度審易字第1298號分別判處
    有期徒刑9 月、10月、4 月確定，經接續執行，於98年12月
    4 日縮短刑期假釋出監，甫於99年2 月23日假釋期滿未經撤
    銷視為執行完畢。詎猶不知戒除毒癮，仍分別基於施用第一
    級毒品海洛因之犯意，先後於99年3 月16日14時50分、同年
    4 月14日18時30分許採尿時回溯72小時內某時（不含公權力
    拘束時間），在其位於高雄市○○區○○路337 巷20號2 樓
    住處，以摻入香菸中點燃方式，施用第一級毒品海洛因共2
    次。復基於施用第二級毒品甲基安非他命之犯意，於同年4
    月14日18時30分許採尿時回溯96小時內某時（不含公權力拘
    束時間），在高雄縣大寮鄉某朋友住處，以將甲基安非他命
    置於玻璃球內燒烤吸食煙霧之方式，施用第二級毒品甲基安
    非他命1 次。嗣因其為毒品列管人口，經警通知於99年3 月
    16日14時50分許至高雄市政府警察局三民第二分局內採尿送
    驗，結果呈海洛因代謝後之嗎啡陽性反應；另經警通知於99
    年4 月14日18時30分許至高雄市政府警察局三民第二分局採
    尿送驗，結果呈海洛因代謝後之嗎啡陽性反應，及甲基安非
    他陽性反應，而查悉上情。
二、案經高雄市政府警察局三民第二分局報請臺灣高雄地方法院
    檢察署檢察官偵查起訴。
    理  由
一、本件被告甲○○所犯係死刑、無期徒刑、最輕本刑為3 年以
    上有期徒刑以外之罪，其於準備程序中就被訴事實為有罪之
    陳述，經法官告知簡式審判程序之旨，並聽取公訴人及被告
    之意見後，本院合議庭依刑事訴訟法第273 條之1 第1 項之
    規定，裁定由受命法官獨任進行簡式審判程序。又本件之證
    據調查，依刑事訴訟法第273 條之2 規定，不受同法第159
    條第1 項、第161 條之2 、第161 條之3 、第163 條之1 及
    第164 條至第170 條規定之限制，均合先敘明。
二、訊據被告對其分別在上揭時、地，以上述方法，分別施用第
    一級毒品海洛因2 次及第二級毒品甲基安非他命各1 次之事
    實，均坦承不諱（見本院訴字卷第32頁），且被告經警通知
    後，於99年3 月16日14時50分許所採集之尿液，經送驗結果
    ，確呈海洛因代謝物之嗎啡陽性反應，有列管毒品人口尿液
    檢體採集送驗紀錄表（檢體編號：VＺ00000000000 ）、高雄
    市立凱旋醫院99年4 月15日轉碼編號A00000000 濫用藥物檢
    驗報告各1 份在卷為憑（見警(一)卷第6 、7 頁）；又被告於
    99年4 月14日18時30分許所採取之尿液，經送驗結果，確呈
    甲基安非他命陽性反應及海洛因代謝物之嗎啡陽性反應，亦
    有列管毒品人口尿液檢體採集送驗紀錄表（檢體編號：VＺ00
    000000000 ）、高雄市立凱旋醫院99年5 月6 日轉碼編號A0
    0000000 濫用藥物檢驗報告各1 份附卷可稽（見警(二)卷第6
    、7 頁）。足認被告前揭自白與事實相符，被告於上開時、
    地分別施用第一級毒品海洛因2 次、施用第二級毒品甲基安
    非他命1 次之犯行均堪認定，應予依法論科。
三、被告前於90年間因施用毒品案件，經本院90年度毒聲字第16
    33號裁定送觀察、勒戒後，認無繼續施用毒品之傾向，而於
    90年5 月17日執行觀察、勒戒完畢釋放，並由臺灣高雄地方
    法院檢察署檢察官以89年度毒偵字第7105號為不起訴處分確
    定；復於93年間因施用毒品案件，經臺灣高等法院高雄分院
    94年度上訴字第887 號判處有期徒刑8 月確定；復於95至97
    年間，因施用毒品案件，經本院96年度訴緝字第175 號、97
    年度訴字第170 號、97年度審易字第1298號分別判處有期徒
    刑9 月、10月、4 月確定，經接續執行，於98年12月4 日縮
    短刑期假釋出監，甫於99年2 月23日假釋期滿未經撤銷視為
    執行完畢等情，有臺灣高等法院被告前案紀錄表1 份在卷可
    稽。是被告於經觀察、勒戒執行完畢後，於5 年內再犯，經
    依法追訴審判，復又犯本案，已屬3 犯以上，檢察官逕行起
    訴，即無不合。
四、查海洛因係毒品危害防制條例第2 條第2 項第1 款所稱之第
    一級毒品，甲基安非他命係同條例第2 條第2 項第2 款所稱
    之第二級毒品，核被告所為，係犯毒品危害防制條例第10條
    第1 項施用第一級毒品罪及同條例第10條第2 項施用第二級
    毒品罪。其施用前持有第一級毒品海洛因、第二級毒品甲基
    安非他命之低度行為，應分別為施用第一級毒品海洛因、第
    二級毒品甲基安非他命之高度行為所吸收，均不另論罪。被
    告所犯上開2 次施用第一級毒品罪及1 次施用第二級毒品罪
    ，犯意各別，行為互殊，應予分論併罰。被告前因施用毒品
    案件，分別經本院96年度訴緝字第175 號、97年度訴字第17
    0 號、97年度審易字第1298號分別判處有期徒刑9 月、10月
    、4 月確定，經接續執行，於98年12月4 日縮短刑期假釋出
    監，甫於99年2 月23日假釋期滿未經撤銷視為執行完畢，有
    臺灣高等法院被告前案紀錄表1 份在卷可憑，其受有期徒刑
    執行完畢後，於5 年內故意再犯本件有期徒刑以上之罪，均
    為累犯，應依刑法第47條第1 項規定，均加重其刑。爰審酌
    被告前因施用毒品案件執行有期徒刑完畢，猶未戒除施用毒
    品惡習，再為本件施用第一級、第二級毒品犯行，所為實不
    足取，惟其施用毒品係戕害自身健康，未直接危害他人，且
    犯後坦承犯行，尚具悔意，及其犯罪之動機、目的、手段等
    一切情狀，分別量處如主文所示之刑，並定其應執行刑，以
    資懲儆。
據上論斷，應依刑事訴訟法第273 之1 第1 項、第299 條第1 項
前段，毒品危害防制條例第10條第1 項、第2 項，刑法第11條前
段、第47條第1項、第51條第5 款，判決如主文。
本案經檢察官乙○○到庭執行職務。
中    華    民    國    99    年    10    月    21    日
                  刑事第六庭    法  官  曾鈴
以上正本證明與原本無異。
如不服本判決應於收受送達後10日內向本院提出上訴書狀，並應
敘述具體理由；如未敘述上訴理由者，應於上訴期間屆滿後20日
內向本院補提理由書（均須按他造當事人之人數附繕本）「切勿
逕送上級法院」。
中    華    民    國    99    年    10    月    25    日
                                書記官  李月君
附錄本件論罪科刑法條：
毒品危害防制條例第10條
施用第一級毒品者，處 6 月以上 5 年以下有期徒刑。
施用第二級毒品者，處 3 年以下有期徒刑。

司法院資訊處製作；財團法人民間司法改革基金會備份。
